臺灣雲林地方法院刑事判決
111年度易字第464號
公  訴  人  臺灣雲林地方檢察署檢察官
被      告  陳惠如



上列被告因違反保護令罪案件，經檢察官提起公訴（111年度偵
字第6067號），被告於本院準備程序中就被訴事實為有罪之陳述
，經本院裁定進行簡式審判程序，判決如下
    主      文
甲○○犯如附表所示之罪，各處如附表所示之刑。應執行拘役肆
拾日，如易科罰金，以新臺幣壹仟元折算壹日。
    事實及理由
一、犯罪事實：
    甲○○與乙○○為姊妹關係，甲○○與乙○○、乙○○之配偶張志明、
    張志明之母張鄭色等人，均為家庭暴力防治法第3條第4款之
    家庭成員關係。甲○○於民國110年8月9日經本院以110年度家
    護字第326號民事通常保護令（下稱本案保護令），裁定命
    甲○○不得對乙○○、張志明、張鄭色、張岳閔、張雅欣等人實
    施家庭暴力行為，亦不得為騷擾、接觸、跟蹤、通話及通信
    之聯絡行為，且應遠離雲林縣○○鄉○○村○○路000○0號、雲林
    縣○○市○○里○○路000號36號、雲林縣○○市○○○路00號之乙○○、
    張志明、張鄭色等人住居所及工作場所至少50公尺，保護令
    有效期間為1年，且甲○○於110年間在其桃園市之居處收受上
    開保護令，已實際知悉上開保護令內容，仍基於違反保護令
    之犯意，分為下列行為：
  ㈠甲○○於111年3月28日某時，基於違反保護令之犯意，在桃園
    市某郵局，投遞收件人為「張志明、乙○○」、地址為「雲林
    縣○○市○○路000號36號」、內容為指責張志明、乙○○對其提
    出告訴，並以「可恥」、「現世報」等言詞警告乙○○、張志
    明等2人，再指摘乙○○、張志明等2人均有對婚姻不忠之行為
    （完整內容詳卷，下稱本案郵件），嗣不知情之中華郵政公
    司員工，於該日後某日，將上開郵件投遞至張志明、乙○○於
    雲林縣○○市○○里○○路000巷00號之居處，甲○○以此方式對張
    志明、乙○○等2人為通信之聯絡及騷擾行為，而違反本案保
    護令。嗣張志明、乙○○收受上開郵件後，始悉上情。
  ㈡甲○○於111年5月14日18時2分許，基於違反保護令之犯意，駕
    駛車牌號碼000-0000號自用小客車，前往張志明、乙○○、張
    鄭色於雲林縣○○鄉○○路000○0號住處後，甲○○下車走進上開
    住處騎樓，並以緊鄰上開住處玻璃門之方式窺視屋內動態，
    此時張鄭色正在客廳休息，甲○○於現場停留約3分鐘後，隨
    即駕車離開現場。甲○○以此方式接近雲林縣○○鄉○○路000○0
    號50公尺以內，而違反本案保護令。
  ㈢甲○○於111年5月14日18時19分許，離開張鄭色住處後，另基
    於違反保護令之犯意，駕駛車牌號碼000-0000號自用小客車
    ，前往張志明、乙○○於雲林縣○○市○○路000巷00號之住處後
    ，旋即下車走近上開住處大門，並將手伸入大門內側以手機
    拍攝乙○○住處庭院之畫面，此時乙○○正在屋內休息，甲○○可
    預見乙○○在屋內，仍在場大聲揚言「乙○○欠錢不還」等語，
    甲○○以此方式接近雲林縣○○市○○路000巷00號50公尺以內，
    並對乙○○為言語騷擾行為，而違反本案保護令。
二、案經乙○○訴由雲林縣警察局斗六分局報告臺灣雲林地方檢察
    署檢察官偵查起訴。　　
三、證據名稱：
  ㈠被告甲○○於本院準備程序及審理時之自白（本院卷第48頁、
    第52頁）。
  ㈡證人即告訴人乙○○於警詢及偵查中證述筆錄（警卷第3頁至第
    7頁、偵卷第47頁至第51頁）。
　㈢證人張志明於偵查中之證述（偵卷第47頁至第51頁）。
　㈣郵件信封、內文翻拍照片（【犯罪事實一㈠】偵卷第75頁）。
　㈤雲林縣○○鄉○○路000○0號住處監視錄影畫面截圖（【犯罪事實
    一㈡】偵卷第61頁至第63頁）。
　㈥勘驗筆錄（【犯罪事實一㈡】偵卷第49頁、第101頁）。
  ㈦雲林縣○○市○○路000巷00號住處監視錄影畫面截圖。
　　（【犯罪事實一㈢】警卷第33頁至第39頁；偵卷第65頁至第
　　67頁）。
　㈧勘驗筆錄（【犯罪事實一㈢】偵卷第99頁）。
四、論罪科刑：
  ㈠按家庭暴力防治法所稱「家庭暴力」，係指家庭成員間實施
　　身體、精神或經濟上之騷擾、控制、脅迫或其他不法侵害行
　　為，家庭暴力防治法第2條第1款定有明文。查被告甲○○與告
    訴人乙○○為姊妹關係，與乙○○之配偶張志明則為一親等姻親
    關係，為家庭暴力防治法第3條所定之家庭成員。被告知悉
    本案保護令內容，竟仍於保護令有效期間內為上開犯罪事實
    一㈠、一㈡、一㈢部分之犯行，而違反本案保護令。是核被告
    甲○○就犯罪事實一㈠部分，係犯家庭暴力防治法第61條第2 
    款之違反保護令罪；就犯罪事實一㈡、一㈢部分，則均係犯家
    庭暴力防治法第61條第4 款之違反保護令罪。
　㈡被告就犯罪事實一㈠、一㈡、一㈢部分所為，犯意各別，行為互
    殊，應予分論併罰。　
  ㈢爰以行為人之責任為基礎，審酌被告明知上開保護令內容，
    竟仍故意違反保護令所諭知之事項，藐視保護令代表之國家
    公權力及保護被害人權益之作用，所為實有不該，惟被告犯
    後坦認犯行，態度尚可，並衡酌被告自述高職肄業之智識程
    度，目前無固定工作，離婚、有一成年子女，目前獨居之生
    活狀況（見本院卷第54頁），暨其自陳之犯罪動機、目的、
    手段等一切情狀，分別量處如附表編號1至3所示之刑及定其
    如主文所示應執行之刑，並均諭知易科罰金之折算標準。
五、應適用之法律（僅引程序法）：
　  刑事訴訟法第273條之1第1項、第299條第1項前段、第310 
    條之2、第454條。
本案經檢察官丙○○偵查起訴，並到庭執行職務。
中　　華　　民　　國　　111 　年　　11　　月　　30　　日
                  刑事第四庭  法  官  吳昆璋
以上正本證明與原本無異。　　　　　　　　　　　
如不服本判決應於收受判決後20日內向本院提出上訴書狀，並應
敘述具體理由；其未敘述上訴理由者，應於上訴期間屆滿後20日
內向本院補提理由書（均須按他造當事人之人數附繕本）。「切
勿逕送上級法院」。 
告訴人或被害人不服本判決，應具備理由請求檢察官上訴，及上
訴期間之計算係以檢察官收受判決正本之日期為準。
                              書記官  詹惠如
中　　華　　民　　國　　111 　年　　11　　月　　30　　日
附錄本案論罪科刑法條全文：
家庭暴力防治法第61條
違反法院依第14條第1項、第16條第 3 項所為之下列裁定者，為
本法所稱違反保護令罪，處 3 年以下有期徒刑、拘役或科或併
科新臺幣 10 萬元以下罰金：
一、禁止實施家庭暴力。
二、禁止騷擾、接觸、跟蹤、通話、通信或其他非必要之聯絡行
    為。
三、遷出住居所。
四、遠離住居所、工作場所、學校或其他特定場所。
五、完成加害人處遇計畫。　
附表：　　
編號 所犯罪名及宣告刑度 備註 1 甲○○犯家庭暴力防治法第61條第2 款之違反保護令罪，處拘役貳拾日，如易科罰金，以新臺幣壹仟元折算壹日。 犯罪事實一㈠ 2 甲○○犯家庭暴力防治法第61條第4 款之違反保護令罪，處拘役拾伍日，如易科罰金，以新臺幣壹仟元折算壹日。 犯罪事實一㈡ 3 甲○○犯家庭暴力防治法第61條第4 款之違反保護令罪，處拘役貳拾伍日，如易科罰金，以新臺幣壹仟元折算壹日。  犯罪事實一㈢